Voorlopige inventaris op het kaartenarchief van de Topografische Dienst en rechtsvoorgangers, (1590) 1814-1932 (1993)
Nationaal Archief, Den Haag
- Kaarten vervaardigd door en/of gedrukt bij de Topografische Dienst en diens voorgangers, A
  - Topografische en Militaire Kaart van het Koninkrijk der Nederlanden (TMK), 1834-1944, A6
    - TMK: nettekeningen 1:25.000, A6.2; TOPO 9
      - Nettekeningen 1:25.000: kaart van de provincies Noord-Brabant en Limburg, met gedeeltes van Gelderland en Overijssel, 1836-1845; 9.118-9.210; 58 bladen Manuscript, gekleurd; Schaal 1:25.000
        - Blad 129 - Groenlo, 1845, 9.129
          Verkend en getekend door 1e luitenant L.J. von Motz.
        - Blad 130 - Winterswijk, 1845, 9.130
          Gedoubleerd op blauw linnen.
        - Blad 138 - Huissen en Zevenaar, 1843-1844, 9.138
          Westelijk deel in 1843 verkend door kapitein Pichot; oostelijk deel in 1843 verkend door 1e luitenant Le Clercq; geheel in 1844 getekend door 2e luitenant Schuurman.
        - Blad 139 - 's Heerenberg, 1843-1844, 9.139
          Verkend in 1843 door 1e luitenant J.H.W. le Clercq; getekend in 1843-1844 door 1e luitenant I.A. van den Bosch.
        - Blad 140 - Aalten, 1844-1845, 9.140
          Verkend en getekend door 1e luitenant Van den Bosch.
        - Blad 141 - Kotten, 1844-1845, 9.141
        - Blad 146 - Werkendam, 1838-1840, 9.146
          Verkend in 1838 en getekend in 1840 door 1e kapitein W. de Petit.
        - Blad 147 - Woudrichem, 1838-1840, 9.147
        - Blad 148 - Oss, 1837-1838, 9.148
          Verkend in 1837 en getekend in 1838 door 2e kapitein L.J.L. de Moulin.
        - Blad 149 - Grave, 1836-1837, 9.149
          Verkend in 1836 door 1e luitenant Demoulin; getekend in 1837 door 1e luitenant Goffin.
        - Blad 150 - Linden, 1836-1837, 9.150.1
          De Gelderse en Limburgse gedeeltes blanco gelaten. Verkend in 1836 door luitenant De Moulin; getekend in 1837 door kapitein W. de Petit.
        - Blad 150 - Linden, 1843-1844, 9.150.2
          Inclusief de Gelderse en Limburgse gedeeltes. Verkend en getekend door 1e luitenant Aikema.
        - Blad 155 - Dinteloord, 1840, 9.155
          Verkend en getekend door 1e luitenant H.V.E. Klapp.
        - Blad 156 - Willemstad, 1840, 9.156
          Verkend en getekend door luitenant Beijerinck.
        - Blad 157 - Oosterhout, 1839-1841, 9.157
          Verkend en getekend door kapitein C.J.J. Goffin.
        - Blad 158 - Heusden, ca. 1838, 9.158
          Verkend en getekend door 2e kapitein baron van Utenhoven en 1e luitenant Van den Bosch.
        - Blad 159 - 's-Hertogenbosch, 1837-1838, 9.159
          Opgenomen en getekend door 2e kapitein Goffin.
        - Blad 160 - Uden, 1837, 9.160
          Verkend door 1e luitenant Van Utenhove; getekend door 1e luitenant Schuurman en majoor Roloff.
        - Blad 161 - Boxmeer, 1836-1843, 9.161
          Verkend in 1836 door majoor Roloff; getekend door 1e luitenant De Normandie s'Jacob. Het Limburgse gedeelte in 1842-1843 verkend en getekend door 1e luitenant Von Motz.
        - Blad 162 - Steenbergen, 1840-1841, 9.165
          Verkend en getekend door luitenant H.V.E. Klapp.
        - Blad 163 - Roosendaal, 1840-1841, 9.166
          Verkend in 1840 door kapitein Hooft van Iddekinge en 1e luitenant De Suarz; getekend in 1841 door 1e luitenant De Suarz.
        - Blad 167 - Breda, 1840, 9.167
          Verkend en getekend door 2e kapitein Schuurman.
        - Blad 168 - Tilburg, 1837-1838, 9.168
          Verkend en getekend door 1e luitenant Pichot.
        - Blad 169 - Boxtel, 1837-1838, 9.169
          Verkend in 1837 en getekend in 1837-1838 door Van Voorst.
        - Blad 170 - Gemert, 1837-1838, 9.170
          Verkend in 1837 en getekend in 1838 door 1e luitenant baron Van Utenhove
        - Blad 171 - Venray, 1836-1843, 9.171
          Verkend in 1836 door majoor Roloff; getekend in 1837 door kapitein W. de Petit. Het Limburgse gedeelte in 1842-1843 verkend en getekend door 1e luitenant Von Motz.
        - Blad 172 - Blitterswijk, 1842-1843, 9.172
          Verkend en getekend door 1e luitenant Von Motz.
        - Blad 176 - Bergen op Zoom, 1840, 9.176
          Verkend en getekend door kapitein W. de Petit.
        - Blad 177 - Nispen, 1838, 9.177
        - Blad 178 - Baarle Nassau, 1838, 9.178
          Verkend door 2e kapitein De Moulin.
        - Blad 179 - Hilvarenbeek, 1841, 9.179
          Verkend door 2e kapitein Von Motz; getekend door luitenant Van Gorkum.
        - Blad 180 - Eindhoven, ca. 1840, 9.180
          Verkend door 2e kapitein De Normandie s'Jacob; getekend door 1e luitenant Pichot.
        - Blad 181 - Helmond, ca. 1840, 9.181
          Verkend en getekend door kapitein Hooft van Iddekinge.
        - Blad 182 - Horst, 1837-1844, 9.182
          Het Noord-Brabantse gedeelte in 1837 verkend door 1e luitenant Pichot; het Limburgse gedeelte in 1843 verkend door kapitein W. de Petit; getekend in 1844 door kapitein W. de Petit.
        - Blad 183 - Arcen, 1842-1843, 9.183
          De linker Maasoever in 1842 verkend door 1e luitenant Von Motz; de rechter Maasoever verkend in 1843 door kapitein Schuurman; geheel getekend door kapitein Schuurman.
        - Blad 187 - Ossendrecht, 1840, 9.187
        - Blad 188 - Putte, 1840, 9.188
        - Blad 189 - Hooge Mierde, 1839, 9.189
          Verkenden getekend door luitenant Beijerink.
        - Blad 190 - Valkenswaard, 1837-1838, 9.190
        - Blad 191 - Maarheeze, 1837-1838, 9.191
          Verkend en getekend door kapitein De Petit.
        - Blad 192 - Maasbree, 1842-1844, 9.192
          Linker helft: in 1842-1843 verkend en getekend door kapitein Pichot; rechter helft in 1843-1844 verkend en getekend door 1e luitenant Aikema.
        - Blad 193 - Venlo, 1843-1844, 9.193
        - Blad 198 - Luikgestel, 1837-1838, 9.198
          In twee facetten gedoubleerd op blauw linnen, met niet-gedoubleerd aanzetstuk.
          Verkend in 1837 door kapitein Schuurman; getekend in 1838 door kapitein Von Motz.
        - Blad 199 - Weert, 1837-1843, 9.199
          Verkend in 1837 en getekend in 1838 door kapitein De Petit. Het Limburgse gedeelte in 1843 verkend en getekend door 1e luitenant W.F.K. George.
        - Blad 200 - Roermond, 1843-1844, 9.200
          Verkend in 1843 door 1e luitenant George; getekend in 1844 door 1e luitenant L.J. von Motz.
        - Blad 202 - Neeritter, 1842-1843, 9.202
          Verkend en getekend door kapitein Pichot.
        - Blad 203 - Stevensweert, 1842-1843, 9.203
        - Blad 204 - Hooge Klifsberg, 1842-1843, 9.204
        - Blad 205 - Stein, ca. 1843, 9.205
          Opgenomen en getekend door kapitein Schuurman.
        - Blad 206 - Sittard, 1844, 9.206
          Verkend en getekend door 1e luitenant W.F.K. George.
        - Blad 207 - Maastricht, ca. 1843, 9.207
        - Blad 208 - Heerlen, 1842-1843, 9.208
          Verkend en getekend door 1e luitenant J.A. Besier.
        - Blad 209 - Eysden, 1842-1843, 9.209
          Opgenomen in 1842 en getekend in 1843 door kapitein Schuurman.
        - Blad 210 - Gulpen, 1842-1843, 9.210
          Opgenomen in 1882 en getekend in 1842-1843 door kapitein Schuurman.
      - Calques van de nettekeningen 1:25.000 betreffende de provincie Limburg, ongedateerd; 8.1.150-8.1.210; 20 bladen Manuscript, gekleurd; 1:25.000
        Gedoubleerd op papier.
        Calques van de inv.nrs. 9.150, 9.160, 9.171, 9.172, 9.182, 9.183, 9.191, 9.192, 9.193 en 9.199 t/m 9.210.
        - Blad 150 - Mook, 8.1.150
        - Blad 161 - Gennep, 8.1.161
        - Blad 171 - Venray, 8.1.171
        - Blad 172 - Blitterswijk, 8.1.172
        - Blad 182 - Horst, 8.1.182
        - Blad 183 - Arcen, 8.1.183
        - Blad 191 - Ospel, 8.1.191
        - Blad 192 - Maasbree, 8.1.192
        - Blad 193 - Venlo, 8.1.193
        - Blad 199 - Weert, 8.1.199
        - Blad 200/201 - Roermond, 8.1.200-201
        - Blad 202 - Neeritter, 8.1.202
        - Blad 203 - Montfort, 8.1.203
        - Blad 204 - Hooge Klifsberg, 8.1.204
        - Blad 205 - Urmont, 8.1.205
        - Blad 206 - Sittard, 8.1.206
        - Blad 207 - Maastricht, 8.1.207
        - Blad 208 - Climmen - Schimmert, 8.1.208
        - Blad 209 - Gronsveld, 8.1.209
        - Blad 210 - Gulpen, 8.1.210
      - Overzichtskaarten bij de nettekeningen 1:25.000, 8.1A-9B; 5 bladen Manuscript
        - "Kanefas der driehoeksmeting van de Provincie Noord-Brabant", 8.2A; 1:200.000
        - "Verzamelings-blad van de kaart der provincie Noord-Brabant": bladwijzer van de nettekeningen 1:25.000 betreffende de provincie Noord-Brabant, na 1842, 9B; 1:200.000
          Gedoubleerd op linnen.
          Bladwijzer voor de bladen 146-150, 155-161, 165-171, 176-182, 187-192 en 198-199.
        - "Verzamelingsblad van de kaart der Provincie Noord-Brabant": bladwijzer van de nettekeningen 1:25.000 betreffende de provincie Noord-Brabant, 8.2B; 1:200.000
          Bladwijzer voor de bladen 146-150, 155-161, 165-171, 176-182, 187-192 en 198-199. Hieroverheen is de bladindeling van de TMK geprojecteerd.
        - "Verzamelingsblad voor Limburg": bladwijzer voor de nettekeningen 1:25.000 betreffende de provincie Limburg, 8.1A; 1:400.000
          Bladwijzer voor de bladen 150, 161, 171-172, 182-183, 191-193, 199-210.
        - Bladwijzer voor de TMK-bladen voor Limburg en een deel van Gelderland, 8.1B; ca. 1:400.000
          Bladwijzer voor de TMK-bladen 33-35, 40-41, 46, 52, 58, 60 en 62.
    - TMK: compilatiestukken, A6.3
      In 1843 werd besloten dat de TMK op schaal 1:50.000 gemaakt zou worden, volgens de bladindeling van de Schetsatlas commissie De Man (zie rubriek A4).
      - "Tableau aanwijzende de Bladen der Kaart, op 1/50.000 waarvan de reductie kan worden begonnen": bladwijzer voor de reductie van de nettekeningen 1:25.000, na 1842; 9A; 1 blad Manuscript; 1:800.000
        Met concordantietabellen tussen de bladen TMK (romeinse cijfers) en de nettekeningen 1:25.000 (arabische cijfers).
      - Verzamelingskaarten aanduidende van welke deelstukken (veldminuten TMK of nettekeningen 1:25.000) de nettekeningen 1:50.000 zijn afgeleid, na 1842; 9.1.26-9.1.60; 16 bladen Manuscript; 1:100.000
        De bladen geven in feite per blad van de TMK de indeling in veldminuten TMK (rubriek A6.1) c.q. nettekeningen 1:25.000 (rubriek A6.2) aan.
        - Blad 26 - Harderwijk, 9.1.26
          Indeling in veldminuten.
        - Blad 27 - Hattem, 9.1.27
        - Blad 28 - Almelo, 9.1.28
        - Blad 29 - Denekamp, 9.1.29
        - Blad 32 - Amersfoort, 9.1.32
        - Blad 33 - Deventer, 9.1.33
          Indeling deels in veldminuten, deels in nettekeningen 1:25.000.
        - Blad 34 - Grol, 9.1.34
        - Blad 35 - Ahaus, 9.1.35
        - Blad 39 - Rhenen, 9.1.39
        - Blad 45 - 's-Hertogenbosch, 9.1.45
        - Blad 46 - Vierlingsbeek, 9.1.46
          Indeling in nettekeningen 1:25.000.
        - Blad 51 - Eindhoven, 9.1.51
        - Blad 52 - Venlo, 9.1.52
        - Blad 57 - Valkenswaard, 9.1.57
        - Blad 58 - Roermond, 9.1.58
        - Blad 60 - Sittard, 9.1.60
      - Constructiebladen: onvoltooide reducties tot schaal 1:50.000, na 1842; 9.2.44.1-9.2.57.2; 7 bladen Manuscript, gekleurd; 1:50.000
        Vergeleken met de nettekeningen 1:50.000 (rubriek A6.4) komen er minieme verschillen in schaal voor.
        - Blad 44 - Geertruidenberg, 9.2.44.1-9.2.44.2
          - Linker helft, 9.2.44.1
          - Rechter helft, 9.2.44.2
        - Blad 45 - 's-Hertogenbosch, 9.2.45.1-9.2.45.2
          - Linker helft, 9.2.45.1
          - Rechter helft, 9.2.45.2
        - Blad 51 - Eindhoven, 9.2.51
        - Blad 57 - Valkenswaard, 9.2.57.1-9.2.57.2
          - Linker helft, 9.2.57.1
          - Rechter helft, 9.2.57.2
    - TMK: nettekeningen 1:50.000, A6.4; TOPO 8
      Voorheen bekend als rubriek TOPO 8.
      - Nettekeningen van de Topografische en Militaire Kaart van het Koningrijk der Nederlanden (TMK), 1850-1864; 8.1I-8.9IV; 205 (deel-)bladen Manuscript, gekleurd; 1:50.000
        De bladen zijn te eniger tijd op blauw linnen gedoubleerd en daarna in deelbladen, veelal kwartbladen, gesneden. O.a. de achterkant van blad 23 biedt hiervoor overtuigend bewijs.
        Tot schaal 1:50.000 gereduceerde nettekeningen vervaardigd naar de veldminuten (zie rubriek A6.1) en naar de nettekeningen 1:25.000 (zie rubriek A6.2).
        De bladen 50 (Breda), 56 (Herenthals) en 59 (Peer) ontbreken; deze bladen ontbraken reeds bij overdracht.
        Gefacsimileerd als:
        Wolters-Noordhoff Grote Historische Atlas van Nederland 1:50.000, 4 dln.
        (open opstelling publieksruimte: GEO F 155.1 t/m 155.4)
        - Blad 1 - Ameland, 8.1I-8.1IV
          - 1e kwartblad: noordwest, 8.1I
          - 2e kwartblad: noordoost, 8.1II
          - 3e kwartblad: zuidwest, 8.1III
          - 4e kwartblad: zuidoost, 8.1IV
        - Blad 2 - Schiermonnnikoog, 8.2I-8.2IV
          - 1e kwartblad: noordwest, 8.2I
          - 2e kwartblad: noordoost, 8.2II
          - 3e kwartblad: zuidwest, 8.2III
          - 4e kwartblad: zuidoost, 8.2IV
        - Blad 3 - Uithuizen, 8.3I-8.3IV
          - 1e kwartblad: noordwest, 8.3I
          - 2e kwartblad: noordoost, 8.3II
          - 3e kwartblad: zuidwest, 8.3III
          - 4e kwartblad: zuidoost, 8.3IV
        - Blad 4 - Vlieland, 8.4I-8.4IV
          - 1e kwartblad: noordwest, 8.4I
          - 2e kwartblad: noordoost, 8.4II
          - 3e kwartblad: zuidwest, 8.4III
          - 4e kwartblad: zuidoost, 8.4IV
        - Blad 5 - Harlingen, 8.5I-8.5IV
          - 1e kwartblad: noordwest, 8.5I
          - 2e kwartblad: noordoost, 8.5II
          - 3e kwartblad: zuidwest, 8.5III
          - 4e kwartblad: zuidoost, 8.5IV
        - Blad 6 - Leeuwarden, 8.6I-8.6IV
          - 1e kwartblad: noordwest, 8.6I
          - 2e kwartblad: noordoost, 8.6II
          - 3e kwartblad: zuidwest, 8.6III
          - 4e kwartblad: zuidoost, 8.6IV
        - Blad 7 - Groningen, 8.7I-8.7IV
          - 1e kwartblad: noordwest, 8.7I
          - 2e kwartblad: noordoost, 8.7II
          - 3e kwartblad: zuidwest, 8.7III
          - 4e kwartblad: zuidoost, 8.7IV
        - Blad 8 - Nieuwe Schans, 8.8I-8.8II
          - 1e deelblad: noord, 8.8I
          - 2e deelblad: zuid, 8.8II
        - Blad 9 - Den Helder, 8.9I-8.9IV
          - 1e kwartblad: noordwest, 8.9I
          - 2e kwartblad: noordoost, 8.9II
          - 3e kwartblad: zuidwest, 8.9III
          - 4e kwartblad: zuidoost, 8.9IV
        - Blad 10 - Sneek, 8.10I-8.10IV
          - 1e kwartblad: noordwest, 8.10I
          - 2e kwartblad: noordoost, 8.10II
          - 3e kwartblad: zuidwest, 8.10III
          - 4e kwartblad: zuidoost, 8.10IV
        - Blad 11 - Heerenveen, 8.11I-8.11IV
          - 1e kwartblad: noordwest, 8.11I
          - 2e kwartblad: noordoost, 8.11II
          - 3e kwartblad: zuidwest, 8.11III
          - 4e kwartblad: zuidoost, 8.11IV
        - Blad 12 - Assen, 8.12I-8.12IV
          - 1e kwartblad: noordwest, 8.12I
          - 2e kwartblad: noordoost, 8.12II
          - 3e kwartblad: zuidwest, 8.12III
          - 4e kwartblad: zuidoost, 8.12IV
        - Blad 13 - Bourtange, 8.13I-8.13II
          - 1e deelblad: noord, 8.13I
          - 2e deelblad: zuid, 8.13II
        - Blad 14 - Medemblik, 8.14I-8.14IV
          - 1e kwartblad: noordwest, 8.14I
          - 2e kwartblad: noordoost, 8.14II
          - 3e kwartblad: zuidwest, 8.14III
          - 4e kwartblad: zuidoost, 8.14IV
        - Blad 15 - Stavoren, 8.15I-8.15IV
          - 1e kwartblad: noordwest, 8.15I
          - 2e kwartblad: noordoost, 8.15II
          - 3e kwartblad: zuidwest, 8.15III
          - 4e kwartblad: zuidoost, 8.15IV
        - Blad 16 - Steenwijk, 8.16I-8.16IV
          - 1e kwartblad: noordwest, 8.16I
          - 2e kwartblad: noordoost, 8.16II
          - 3e kwartblad: zuidwest, 8.16III
          - 4e kwartblad: zuidoost, 8.16IV
        - Blad 17 - Beilen, 8.17I-8.17IV
          - 1e kwartblad: noordwest, 8.17I
          - 2e kwartblad: noordoost, 8.17II
          - 3e kwartblad: zuidwest, 8.17III
          - 4e kwartblad: zuidoost, 8.17IV
        - Blad 18 - Roswinkel, 8.18I-8.18II
          - 1e deelblad: noord, 8.18I
          - 2e deelblad: zuid, 8.18II
        - Blad 19 - Alkmaar, 8.19I-8.19IV
          - 1e kwartblad: noordwest, 8.19I
          - 2e kwartblad: noordoost, 8.19II
          - 3e kwartblad: zuidwest, 8.19III
          - 4e kwartblad: zuidoost, 8.19IV
        - Blad 20 - Enkhuizen, 8.20I-8.20IV
          - 1e kwartblad: noordwest, 8.20I
          - 2e kwartblad: noordoost, 8.20II
          - 3e kwartblad: zuidwest, 8.20III
          - 4e kwartblad: zuidoost, 8.20IV
        - Blad 21 - Zwolle, 8.21I-8.21IV
          - 1e kwartblad: noordwest, 8.21I
          - 2e kwartblad: noordoost, 8.21II
          - 3e kwartblad: zuidwest, 8.21III
          - 4e kwartblad: zuidoost, 8.21IV
        - Blad 22 - Coevorden, 8.22I-8.22IV
          - 1e kwartblad: noordwest, 8.22I
          - 2e kwartblad: noordoost, 8.22II
          - 3e kwartblad: zuidwest, 8.22III
          - 4e kwartblad: zuidoost, 8.22IV
        - Blad 23 - Nieuw Schoonebeek, 8.23I-8.23II
          - 1e deelblad: noord, 8.23I
          - 2e deelblad: zuid, 8.23II
        - Blad 24 - Hillegom, 8.24I-8.24II
          - 1e deelblad: noord, 8.24I
          - 2e deelblad: zuid, 8.24II
        - Blad 25 - Amsterdam, 8.25I-8.25IV
          - 1e kwartblad: noordwest, 8.25I
          - 2e kwartblad: noordoost, 8.25II
          - 3e kwartblad: zuidwest, 8.25III
          - 4e kwartblad: zuidoost, 8.25IV
        - Blad 26 - Harderwijk, 8.26I-8.26III
          - deelblad: west, 8.26I
          - 1e kwartblad: noordoost, 8.26II
          - 2e kwartblad: zuidoost, 8.26III
        - Blad 27 - Hattem, 8.27I-8.27IV
          - 1e kwartblad: noordwest, 8.27I
          - 2e kwartblad: noordoost, 8.27II
          - 3e kwartblad: zuidwest, 8.27III
          - 4e kwartblad: zuidoost, 8.27IV
        - Blad 28 - Almelo, 8.28I-8.28IV
          - 1e kwartblad: noordwest, 8.28I
          - 2e kwartblad: noordoost, 8.28II
          - 3e kwartblad: zuidwest, 8.28III
          - 4e kwartblad: zuidoost, 8.28IV
        - Blad 29 - Denekamp, 8.29I-8.29II
          - 1e deelblad: noord, 8.29I
          - 2e deelblad: zuid, 8.29II
        - Blad 30 - 's-Gravenhage, 8.30I-8.30IV
          - 1e kwartblad: noordwest, 8.30I
          - 2e kwartblad: noordoost, 8.30II
          - 3e kwartblad: zuidwest, 8.30III
          - 4e kwartblad: zuidoost, 8.30IV
        - Blad 31 - Utrecht, 8.31I-8.31IV
          - 1e kwartblad: noordwest, 8.31I
          - 2e kwartblad: noordoost, 8.31II
          - 3e kwartblad: zuidwest, 8.31III
          - 4e kwartblad: zuidoost, 8.31IV
        - Blad 32 - Amersfoort, 8.32I-8.32IV
          - 1e kwartblad: noordwest, 8.32I
          - 2e kwartblad: noordoost, 8.32II
          - 3e kwartblad: zuidwest, 8.32III
          - 4e kwartblad: zuidoost, 8.32IV
        - Blad 33 - Zutphen, 8.33I-8.33IV
          - 1e kwartblad: noordwest, 8.33I
          - 2e kwartblad: noordoost, 8.33II
          - 3e kwartblad: zuidwest, 8.33III
          - 4e kwartblad: zuidoost, 8.33IV
        - Blad 34 - Groenlo, 8.34I-8.34IV
          - 1e kwartblad: noordwest, 8.34I
          - 2e kwartblad: noordoost, 8.34II
          - 3e kwartblad: zuidwest, 8.34III
          - 4e kwartblad: zuidoost, 8.34IV
        - Blad 35 - Ahaus, 8.35
        - Blad 36 - Goedereede, 8.36I-8.36II
          - 1e deelblad: west, 8.36I
          - 2e deelblad: oost, 8.36II
        - Blad 37 - Rotterdam, 8.37I-8.37V
          - 1e kwartblad: noordwest, 8.37I
          - 2e kwartblad: noordoost, 8.37II
            Het zuidoostelijke deel van dit blad wordt gevormd door het inzetstuk 8.37V
          - 3e kwartblad: zuidwest, 8.37III
          - 4e kwartblad: zuidoost, 8.37IV
            Het noordoostelijke deel van dit blad wordt gevormd door het inzetstuk 8.37V
          - Inzetstuk: oost, 8.37V
            Deel van de kwartbladen 8.37II en 8.37IV
        - Blad 38 - Gorinchem, 8.38I-8.38V
          - 1e kwartblad: noordwest, 8.38I
          - 2e kwartblad: noordoost, 8.38II
          - 3e kwartblad: zuidwest, 8.38III
          - 4e kwartblad: zuidoost, 8.38IV
          - Extra blad: west, 8.38V
            Verbetering van het zuidwestelijke deel van blad 8.38I en het noordwestelijke deel van blad 8.38III.
        - Blad 39 - Rhenen, 8.39I-8.39IV
          - 1e kwartblad: noordwest, 8.39I
          - 2e kwartblad: noordoost, 8.39II
          - 3e kwartblad: zuidwest, 8.39III
          - 4e kwartblad: zuidoost, 8.39IV
        - Blad 40 - Arnhem, 8.40I-8.40IV
          - 1e kwartblad: noordwest, 8.40I
          - 2e kwartblad: noordoost, 8.40II
          - 3e kwartblad: zuidwest, 8.40III
          - 4e kwartblad: zuidoost, 8.40IV
        - Blad 41 - Aalten, 8.41I-8.41IV-P
          - 1e kwartblad: noordwest, 8.41I
          - 2e kwartblad: noordoost, 8.41II
          - 3e kwartblad: zuidwest, 8.41III
          - 4e kwartblad: zuidoost, 8.41IV
          - Bijblad bij het 2e kwartblad: noordoost, Pruisische gedeelte, 8.41II-P
            Het Nederlandse deel is leeg gelaten.
          - Bijblad bij het 3e kwartblad: zuidwest, Pruisische gedeelte, 8.41III-P
          - Bijblad bij het 4e kwartblad: zuidoost, Pruisische gedeelte, 8.41IV-P
        - Blad 42 - Zierikzee, 8.42I-8.42IV
          - 1e kwartblad: noordwest, 8.42I
          - 2e kwartblad: noordoost, 8.42II
          - 3e kwartblad: zuidwest, 8.42III
          - 4e kwartblad: zuidoost, 8.42IV
        - Blad 43 - Willemstad, 8.43I-8.43IV
          - 1e kwartblad: noordwest, 8.43I
          - 2e kwartblad: noordoost, 8.43II
          - 3e kwartblad: zuidwest, 8.43III
          - 4e kwartblad: zuidoost, 8.43IV
        - Blad 44 - Geertruidenberg, 8.44I-8.44IV
          - 1e kwartblad: noordwest, 8.44I
          - 2e kwartblad: noordoost, 8.44II
          - 3e kwartblad: zuidwest, 8.44III
          - 4e kwartblad: zuidoost, 8.44IV
        - Blad 45 - 's-Hertogenbosch, 8.45I-8.45III
          - deelblad: west, 8.45I
          - 1e kwartblad: noordoost, 8.45II
          - 2e kwartblad: zuidoost, 8.45III
        - Blad 46 - Vierlingsbeek, 8.46I-8.46IV
          - 1e kwartblad: noordwest, 8.46I
          - 2e kwartblad: noordoost, 8.46II
          - 3e kwartblad: zuidwest, 8.46III
          - 4e kwartblad: zuidoost, 8.46IV
        - Blad 47 - Cadzand, 8.47I-8.47II
          - 1e deelblad: noord, 8.47I
          - 2e deelblad: zuid, 8.47II
        - Blad 48 - Middelburg, 8.48I-8.48II
          - 1e deelblad: west, 8.48I
          - 2e deelblad: oost, 8.48II
        - Blad 49 - Bergen op Zoom, 8.49I-8.49IV
          - 1e kwartblad: noordwest, 8.49I
          - 2e kwartblad: noordoost, 8.49II
          - 3e kwartblad: zuidwest, 8.49III
          - 4e kwartblad: zuidoost, 8.49IV
        - Blad 51 - Eindhoven, 8.51I-8.51IV
          - 1e kwartblad: noordwest, 8.51I
          - 2e kwartblad: noordoost, 8.51II
          - 3e kwartblad: zuidwest, 8.51III
          - 4e kwartblad: zuidoost, 8.51IV
        - Blad 52 - Venlo, 8.52I-8.52IV
          - 1e kwartblad: noordwest, 8.52I
          - 2e kwartblad: noordoost, 8.52II
          - 3e kwartblad: zuidwest, 8.52III
          - 4e kwartblad: zuidoost, 8.52IV
        - Blad 53 - Sluis, 8.53I-8.53II
          - 1e deelblad: noord, 8.53I
          - 2e deelblad: zuid, 8.53II
        - Blad 54 - Neuzen, 8.54I-8.54II
          - 1e deelblad: west, 8.54I
          - 2e deelblad: oost, 8.54II
        - Blad 55 - Hulst, 8.55I-8.55II
          - 1e deelblad: west, 8.55I
          - 2e deelblad: oost, 8.55II
        - Blad 57 - Valkenswaard, 8.57I-8.57III
          - 1e kwartblad: noordwest, 8.57I
          - 2e kwartblad: zuidwest, 8.57II
          - deelblad: oost, 8.57III
        - Blad 58 - Roermond, 8.58I-8.58IV
          - 1e kwartblad: noordwest, 8.58I
          - 2e kwartblad: noordoost, 8.58II
          - 3e kwartblad: zuidwest, 8.58III
          - 4e kwartblad: zuidoost, 8.58IV